src/fst/morphology/affixes/pronouns.lexc
LEXICON juogacase
         +Sg+Nom:ga%>       K-VOW ;
 ! +Use/NG+Sg+Nom:ga%>       NAMÁK ; ! adjectival -k derivation does not take pronouns
         +Sg+Gen:ŋga%>      K-VOW ;
+Err/Orth+Sg+Gen:nga%>      K-VOW ;
         +Sg+Acc:jddá%>     K-VOW ;
 +Err/Infl+Sg+Acc:jddá%>v    K-VOW ; !Used but not norm
         +Pl+Acc:jddá%>jt   K-VOW ;
         +Sg+Ill:si%>k      K-VOW ; 
         +Sg+Ela:sstá%>     K-VOW ; 
+Err/Infl+Sg+Ela:jddás%>     K-CONS ; !berustibme juojddás, norm is berustibme juosstá
         +Sg+Ine:nná%>      K-VOW ;
  +Use/NG+Sg+Ine:nne%>      K-VOW ; ! dial
         +Sg+Com:jna%>k     K-VOW ;
            +Ess:ne%>n      K-VOW ;
 !       +Sg+Abe:ŋga%>#da   K-VOW ;
  +Use/NG+Sg+Abe:ŋga%>#dak  K-CONS ; ! 
  +Use/NG+Sg+Abe:ŋga%>#dagi K-VOW ; ! 
  +Use/NG+Sg+Abe:ŋga%>#dagá K-VOW ; ! 
 +Err/Orth+Sg+Abe:ŋga%>#tagá K-VOW ; ! 
! Spiik:
! gájkka, se divna.
! Divna Böjes i predikativ ställning som adjektiv, utom i ack sg som 
! oftast är lika med nominativ
 
LEXICON gájkkacase
!               :%>         NAMÁK ; !adjectival -k derivation does not take pronouns
 !       +Use/NG:ka%>       NAMÁK ; ! adjectival -k derivation does not take pronouns
          +Attr:ka%>       K-VOW ;
       +Attr+Sh:%>		   K ;
   +Attr+Use/NG:in%>       K-CONS ; ! 
        +Sg+Nom:ka%>       K-VOW ;
        +Sg+Gen:a%>        K-VOW ;
        +Sg+Acc:a%>v       K-CONS ;
 +Use/NG+Sg+Acc:ka%>       K-VOW ; ! Alternate  ! 
         +Sg+Ill:ka%>j     K-CONS ;
         +Sg+Ine:a%>n      K-CONS ;
         +Sg+Ela:a%>s      K-CONS ;
         +Sg+Com:a%>jn     K-CONS ;
         +Sg+Par:a%>t       # ;
+Err/Orth+Sg+Par:ka%>t     # ; 
         +Pl+Nom:a%>       K-VOW ;
         +Pl+Gen:a%>j      K-CONS ;
         +Pl+Acc:a%>jt     K-CONS ;
         +Pl+Ill:a%>jda    K-VOW ; 
         +Pl+Ela:a%>js     K-CONS ; 
         +Pl+Ine:a%>jn     K-CONS ;
         +Pl+Com:a%>j      K-CONS ;
         +Ess:ka%>n        K-CONS ;
!        +Sg+Abe:a%>#da    K-VOW ;
  +Use/NG+Sg+Abe:a%>#dak   K-CONS ; ! 
  +Use/NG+Sg+Abe:a%>#dagi  K-VOW ; ! 
  +Use/NG+Sg+Abe:a%>#dagá  K-VOW ; ! 
 +Err/Orth+Sg+Abe:a%>#tagá  K-VOW ; ! 
         +Pl+Abe:a%>j#da   K-VOW ;
  +Use/NG+Pl+Abe:a%>j#dak  K-CONS ; ! 
  +Use/NG+Pl+Abe:a%>j#dagi K-VOW ; ! 
  +Use/NG+Pl+Abe:a%>j#dagá K-VOW ; ! 
 +Err/Orth+Pl+Abe:a%>j#tagá K-VOW ; ! 

LEXICON goappátjagácase
         +Pl+Nom:       K-VOW ;
         +Pl+Gen:j      K-CONS ;
!  +Use/NG+Pl+Gen:j      NAMÁK ; ! adjectival -k derivation does not take pronouns
         +Pl+Acc:jt     K-CONS ;
         +Pl+Ill:jda    K-VOW ;
         +Pl+Ine:jn     K-CONS ;
         +Pl+Ela:js     K-CONS ;
         +Pl+Com:j      K-CONS ;
    +Pl+Com+Attr:j      K-CONS ;
   !     +Pl+Abe:j#da   K-VOW ;
  +Pl+Abe+Use/NG:j#dak  K-CONS ; ! 
  +Pl+Abe+Use/NG:j#dagi K-VOW ; ! 
  +Pl+Abe+Use/NG:j#dagá K-VOW ; ! 
 +Pl+Abe+Err/Orth:j#tagá K-VOW ; ! 
LEXICON moattescase
                        ållusacase ;
         +Sg+Gen:a      K-VOW ;
         +Sg+Acc:av     K-CONS ;
         +Sg+Ill:ij     K-CONS ; 
         +Sg+Ela:is     K-CONS ; 
         +Sg+Ine:in     K-CONS ;
         +Sg+Com:ijn    K-CONS ;
!        +Sg+Abe:a#da   K-VOW ;
  +Use/NG+Sg+Abe:a#dak  K-CONS ; ! 
  +Use/NG+Sg+Abe:a#dagi K-VOW ; ! 
  +Use/NG+Sg+Abe:a#dagá K-VOW ; ! 
 +Err/Orth+Sg+Abe:a#tagá K-VOW ; ! 

 LEXICON ållusacase
         +Pl+Nom:a       K-VOW ;
         +Pl+Gen:ij      K-CONS ;
         +Pl+Acc:ijt     K-CONS ;
         +Pl+Ill:ijda    K-VOW ;
         +Pl+Ine:ijn     K-CONS ;
         +Pl+Ela:ijs     K-CONS ;
         +Pl+Com:ij      K-CONS ;
  !      +Pl+Abe:ij#da   K-VOW ;
  +Use/NG+Pl+Abe:ij#dak  K-CONS ; ! 
  +Use/NG+Pl+Abe:ij#dagi K-VOW ; ! 
  +Use/NG+Pl+Abe:ij#dagá K-VOW ; ! 
 +Err/Orth+Pl+Abe:ij#tagá K-VOW ; !  

LEXICON ienebusjcase
         +Sg+Nom:sj%>         K-CONS ;
+Err/Orth+Sg+Nom:s%>         K-CONS ;
         +Sg+Gen:ttja%>       K-VOW ;
         +Sg+Acc:ttja%>v      K-CONS ;
         +Sg+Ill:dtja%>j      K-CONS ; 
         +Sg+Ela:ttja%>s      K-CONS ; 
         +Sg+Ine:ttja%>n      K-CONS ;
         +Sg+Com:ttja%>jn     K-CONS ;
         +Pl+Nom:ttja%>       K-VOW ;
         +Pl+Gen:ttja%>j      K-CONS ;
         +Pl+Acc:ttja%>jt     K-CONS ;
         +Pl+Ill:ttja%>jda    K-VOW ;
         +Pl+Ine:ttja%>jn     K-CONS ;
         +Pl+Ela:ttja%>js     K-CONS ;
         +Pl+Com:ttja%>j      K-CONS ;
            +Ess:dtja%>n      K-CONS ;
 !       +Sg+Abe:ttja%>#da    K-VOW ;
  +Use/NG+Sg+Abe:ttja%>#dak   K-CONS ; ! 
  +Use/NG+Sg+Abe:ttja%>#dagi  K-VOW ; ! 
  +Use/NG+Sg+Abe:ttja%>#dagá  K-VOW ; ! 
 +Err/Orth+Sg+Abe:ttja%>#tagá  K-VOW ; ! 
 !       +Pl+Abe:ttja%>j#da   K-VOW ;
  +Pl+Abe+Use/NG:ttja%>j#dak  K-CONS ; ! 
  +Pl+Abe+Use/NG:ttja%>j#dagi K-VOW ; ! 
  +Pl+Abe+Use/NG:ttja%>j#dagá K-VOW ; ! 
 +Pl+Abe+Err/Orth:ttja%>j#tagá K-VOW ; ! 

LEXICON ienemuscase
         +Sg+Nom:%>        K-CONS ;
         +Sg+Gen:á%>       K-VOW ;
         +Sg+Acc:á%>v      K-CONS ;
         +Sg+Ill:sa%>j     K-CONS ; 
         +Sg+Ela:á%>s      K-CONS ; 
         +Sg+Ine:á%>n      K-CONS ;
         +Sg+Com:á%>jn     K-CONS ;
         +Pl+Nom:á%>       K-VOW ;
         +Pl+Gen:á%>j      K-CONS ;
         +Pl+Acc:á%>jt     K-CONS ;
         +Pl+Ill:á%>jda    K-VOW ;
         +Pl+Ine:á%>jn     K-CONS ;
         +Pl+Ela:á%>js     K-CONS ;
         +Pl+Com:áj%>      K-CONS ;
            +Ess:sa%>n     K-CONS ;
  !      +Sg+Abe:á%>#da    K-VOW ;
  +Sg+Abe+Use/NG:á%>#dak   K-CONS ; ! 
  +Sg+Abe+Use/NG:á%>#dagi  K-VOW ; ! 
  +Sg+Abe+Use/NG:á%>#dagá  K-VOW ; ! 
 +Sg+Abe+Err/Orth:á%>#tagá  K-VOW ; ! 
  !      +Pl+Abe:á%>j#da   K-VOW ;
  +Pl+Abe+Use/NG:á%>j#dak  K-CONS ; ! 
  +Pl+Abe+Use/NG:á%>j#dagi K-VOW ; ! 
  +Pl+Abe+Use/NG:á%>j#dagá K-VOW ; ! 
 +Pl+Abe+Err/Orth:á%>j#tagá K-VOW ; ! 

LEXICON enapcase
                           ienebucase ;
         +Sg+Nom:p%>       K-CONS ;
         +Sg+Gen:bu%>      K-VOW ;
         +Sg+Acc:bu%>v     K-CONS ;
         +Sg+Ill:bu%>j     K-CONS ; 
         +Sg+Ela:bu%>s     K-CONS ; 
         +Sg+Ine:bu%>n     K-CONS ;
         +Sg+Com:bu%>jn    K-CONS ;
            +Ess:bu%>n     K-CONS ;
  !      +Sg+Abe:bu%>#da   K-VOW ;
  +Sg+Abe+Use/NG:bu%>#dak  K-CONS ; ! 
  +Sg+Abe+Use/NG:bu%>#dagi K-VOW ; ! 
  +Sg+Abe+Use/NG:bu%>#dagá K-VOW ; ! 
 +Sg+Abe+Err/Orth:bu%>#tagá K-VOW ; ! 

LEXICON ienebucase
         +Pl+Nom:bu%>       K-VOW ;
         +Pl+Gen:bu%>j      K-CONS ;
         +Pl+Acc:bu%>jt     K-CONS ;
         +Pl+Ill:bu%>jda    K-VOW ;
         +Pl+Ine:bu%>jn     K-CONS ;
         +Pl+Ela:bu%>js     K-CONS ;
         +Pl+Com:buj%>      K-CONS ;
  !      +Pl+Abe:bu%>j#da   K-VOW ;
  +Pl+Abe+Use/NG:bu%>j#dak  K-CONS ; ! 
  +Pl+Abe+Use/NG:bu%>j#dagi K-VOW ; ! 
  +Pl+Abe+Use/NG:bu%>j#dagá K-VOW ; ! 
 +Pl+Abe+Err/Orth:bu%>j#tagá K-VOW ; ! 

LEXICON juohkkahasjcase
 +Sg+Nom:sj%> K-CONS ;
 +Sg+Gen:ttja%> K-VOW ;
 !+Sg+Abe:ttja%>#da K-VOW ;
 +Sg+Abe+Use/NG:ttja%>#dak K-CONS ; ! 
 +Sg+Abe+Use/NG:ttja%>#dagi K-VOW ; ! 
 +Sg+Abe+Use/NG:ttja%>#dagá K-VOW ; ! 
 +Sg+Abe+Err/Orth:ttja%>#tagá K-VOW ; ! 
 +Sg+Acc:ttja%>v K-CONS ;
 +Sg+Ill+Use/NG:dtja%>j K-CONS ; 
 +Sg+Ill:ttja%>j K-CONS ; 
 +Sg+Ela:ttja%>s K-CONS ; 
 +Sg+Ine:ttja%>n K-CONS ;
 +Sg+Com:ttja%>jn K-CONS ;
 +Ess:dtja%>n K-CONS ;
 +Pl+Nom:ttja%> K-VOW ;
 +Pl+Gen:ttja%>j K-CONS ;
 !+Pl+Abe:ttja%>j#da K-VOW ;
 +Pl+Abe+Use/NG:ttja%>j#dak K-CONS ; ! 
 +Pl+Abe+Use/NG:ttja%>j#dagi K-VOW ; ! 
 +Pl+Abe+Use/NG:ttja%>j#dagá K-VOW ; ! 
 +Pl+Abe+Err/Orth:ttja%>j#tagá K-VOW ; ! 
 +Pl+Acc:ttja%>jt K-CONS ;
 +Pl+Ill:ttja%>jda K-VOW ;
 +Pl+Ine:ttja%>jn K-CONS ;
 +Pl+Ela:ttja%>js K-CONS ;
 +Pl+Com:ttja%>j K-CONS ;
 
LEXICON nubbecase
 +Sg+Gen:e%> K-VOW ;
 +Sg+Ine+Attr:e%> K-VOW ;
 +Sg+Ill+Attr:e%> K-VOW ;
! +Sg+Gen+Use/NG:e%> NAMÁK ; ! adjectival -k derivation does not take pronouns
! +Sg+Abe:e%>#da K-VOW ;
 +Sg+Abe+Use/NG:e%>#dak K-CONS ; ! 
 +Sg+Abe+Use/NG:e%>#dagi K-VOW ; ! 
 +Sg+Abe+Use/NG:e%>#dagá K-VOW ; ! 
 +Sg+Abe+Err/Orth:e%>#tagá K-VOW ; ! 
 +Sg+Acc:e%>v K-CONS ;
 +Sg+Ela:e%>s K-CONS ;
 +Sg+Ela+Attr:e%>t K-CONS ;
 +Sg+Ine:e%>n K-CONS ;
 +Sg+Com:i%>jn K-CONS ;
 +Pl+Nom:e%> K-VOW ;
 +Pl+Gen:i%>j K-CONS ;
! +Pl+Gen+Use/NG:i%>j NAMÁK ; ! adjectival -k derivation does not take pronouns
! +Pl+Abe:i%>j#da K-VOW ;
 +Pl+Abe+Use/NG:i%>j#dak K-CONS ; ! 
 +Pl+Abe+Use/NG:i%>j#dagi K-VOW ; ! 
 +Pl+Abe+Use/NG:i%>j#dagá K-VOW ; ! 
 +Pl+Abe+Err/Orth:i%>j#tagá K-VOW ; ! 
 +Pl+Acc:i%>jt K-CONS ;
 +Pl+Ill:i%>jda K-VOW ;
 +Pl+Ine:i%>jn K-CONS ;
 +Pl+Ela:i%>js K-CONS ;
 +Pl+Com:i%>j K-CONS ;

LEXICON juobbácase
 +Sg+Nom:%>   K-VOW ;	
 +Sg+Gen:%>Q1 K-VOW ;
 +Sg+Ine+Attr:%>Q1 K-VOW ;
 +Sg+Ill+Attr:%>Q1 K-VOW ;
 +Sg+Ela+Attr:%>Q1t K-CONS ; ! Spiik: in attr same as dem.pronouns
! +Sg+Gen+Use/NG: NAMÁK ; ! adjectival -k derivation does not take pronouns
 !+Sg+Abe:#da K-VOW ;
 +Sg+Acc:%>Q1v K-CONS ;
 +Sg+Ill:%>j   K-CONS ;
 +Sg+Ela:%>Q1s K-CONS ; 
 +Sg+Ine:%>Q1n K-CONS ;
 +Sg+Com:%>Q1jn K-CONS ;
    +Ess:%>n    K-CONS ;
 +Pl+Nom:%>Q1 K-VOW ;
 +Pl+Gen:%>Q1j K-CONS ;
 +Pl+Acc:%>Q1jt K-CONS ;
 +Pl+Ill:%>Q1jda K-VOW ;
 +Pl+Ine:%>Q1jn K-CONS ;
 +Pl+Ela:%>Q1js K-CONS ;
 +Pl+Com:%>Q1j K-CONS ;
! +Pl+Gen+Use/NG:j NAMÁK ; ! adjectival -k derivation does not take pronouns
! +Pl+Abe:j#da K-VOW ;
 +Sg+Abe+Use/NG:%>Q1#dak K-CONS ; ! 
 +Sg+Abe+Use/NG:%>Q1#dagi K-VOW ; ! 
 +Sg+Abe+Use/NG:%>Q1#dagá K-VOW ; ! 
 +Sg+Abe+Err/Orth:%>Q1#tagá K-VOW ; ! 
 +Pl+Abe+Use/NG:%>Q1j#dak K-CONS ; ! 
 +Pl+Abe+Use/NG:%>Q1j#dagi K-VOW ; ! 
 +Pl+Abe+Use/NG:%>Q1j#dagá K-VOW ; ! 
 +Pl+Abe+Err/Orth:%>Q1j#tagá K-VOW ; ! 
 
 foc-k ;

LEXICON gallicase
    +Sg+Ine+Attr:      K-VOW ;
    +Sg+Ill+Attr:      K-VOW ;
         +Sg+Nom:      K-VOW ;
         +Sg+Gen:      K-VOW ;
!  +Use/NG+Sg+Gen:      NAMÁK ; ! adjectival -k derivation does not take pronouns
         +Sg+Acc:v     K-CONS ;
         +Sg+Ill:j     K-CONS ;
         +Sg+Ela:s     K-CONS ; 
         +Sg+Ine:n     K-CONS ;
         +Sg+Com:jn    K-CONS ;
   !     +Sg+Abe:#da   K-VOW ;
  +Sg+Abe+Use/NG:#dak  K-CONS ; ! 
  +Sg+Abe+Use/NG:#dagi K-VOW ; ! 
  +Sg+Abe+Use/NG:#dagá K-VOW ; ! 
 +Sg+Abe+Err/Orth:#tagá K-VOW ; ! 

LEXICON goappásjcase
 +Attr:sj%> K-CONS ;
 +Sg+Nom:sj%> K-CONS ;
 +Sg+Gen:tj%>a K-VOW ;
! +Sg+Abe:tj%>a#da K-VOW ;
 +Sg+Abe+Use/NG:tj%>a#dak K-CONS ; ! 
 +Sg+Abe+Use/NG:tj%>a#dagi K-VOW ; ! 
 +Sg+Abe+Use/NG:tj%>a#dagá K-VOW ; ! 
 +Sg+Abe+Err/Orth:tj%>a#tagá K-VOW ; ! 
 +Sg+Acc:tj%>av K-CONS ;
 +Sg+Ill:tj%>ij K-CONS ; 
 +Sg+Ela:tj%>is K-CONS ; 
 +Sg+Ine:tj%>in K-CONS ;
 +Sg+Com:tj%>ijn K-CONS ;
 +Ess:tj%>in K-CONS ;
 goappátjacase ;
 
LEXICON goappátjacase
 +Pl+Nom:tj%>a K-VOW ;
 +Pl+Gen:tj%>ij K-CONS ;
 !+Pl+Abe:tj%>ij#da K-VOW ;
 +Pl+Abe+Use/NG:tj%>ij#dak K-CONS ; ! 
 +Pl+Abe+Use/NG:tj%>ij#dagi K-VOW ; ! 
 +Pl+Abe+Use/NG:tj%>ij#dagá K-VOW ; ! 
 +Pl+Abe+Err/Orth:tj%>ij#tagá K-VOW ; ! 
 +Pl+Acc:tj%>ijt K-CONS ;
 +Pl+Ill:tj%>ijda K-VOW ;
 +Pl+Ine:tj%>ijn K-CONS ;
 +Pl+Ela:tj%>ijs K-CONS ;
 +Pl+Com:tj%>ij K-CONS ;
 +Pl+Com+Attr:tj%>ij K-CONS ;

LEXICON dimnacase
 +Attr: NAMÁK ;
 +Pl+Nom: K-VOW ;
 +Pl+Gen:j K-CONS ;
! +Pl+Gen+Use/NG:j NAMÁK ; ! adjectival -k derivation does not take pronouns
 +Pl+Acc:jt K-CONS ;
 +Pl+Ill:jda K-VOW ;
 +Pl+Ine:jn K-CONS ;
 +Pl+Ela:js K-CONS ;
 +Pl+Com:j K-CONS ;

LEXICON divnacase
 +Attr:a%> NAMÁK ;
 +Attr:a%> K-VOW ; ! 
! +Sg+Nom:na%> K-VOW ; !only pl
! +Sg+Acc:a%>v K-CONS ; !only pl
 +Pl+Nom:a%> K-VOW ;
 +Pl+Gen:a%>j K-CONS ;
! +Pl+Gen+Use/NG:a%>j NAMÁK ; ! adjectival -k derivation does not take pronouns
 +Pl+Acc:a%>jt K-CONS ;
 +Pl+Ill:a%>jda K-VOW ;
 +Pl+Ine:a%>jn K-CONS ;
 +Pl+Ela:a%>js K-CONS ;
 +Pl+Com:a%>j K-CONS ;

LEXICON iind
 +Pron+Indef+Attr:%>0 K ;


! Reciprocal pronoun
! -----------------

LEXICON NUBBENUBBELEX

+Du+Gen:nubbe% nuppe K ;
+Du+Acc:nubbe% nuppev K  ;
+Du+Ill:nubbe% nubbáj K ;
+Du+Ine:nubbe% nuppen K ;
+Du+Ela:nubbe% nuppes K ;
+Du+Com:nubbe% nuppijn K ;
+Du+Ess:nubbe% nubben K ;

!+Pl+Gen:nuppe% nuppij  K  ;
!+Pl+Acc:nuppe% nuppijt  K  ;
!+Pl+Ill:nuppe% nuppijda  K  ;
!+Pl+Ela:nuppe% nuppijs  K  ;
!+Pl+Ine:nuppe% nuppijn  K  ;
!+Pl+Com:nuppe% nuppij  K  ;
!+Pl+Ess:nuppe% nubbin K ;
